【裁判字號】    89,交訴,61
【裁判日期】    890828
【裁判案由】    業務過失致死
【裁判全文】
臺灣桃園地方法院刑事判決                          八十九年度交訴字第六一號
    公  訴  人  臺灣桃園地方法院檢察署檢察官
    被      告  甲○○
右列被告因業務過失致死案件，經檢察官提起公訴（八十九年度偵字第五六六五號）
，本院判決如左：
    主  文
甲○○從事業務之人，因業務上之過失致人於死，處有期徒刑拾月，緩刑參年。
    事  實
一、甲○○平日以駕駛大貨車為業，為從事駕駛業務之人，其於民國八十九年一月三
    日下午，駕駛ＨＸ－八五六號大貨車，沿桃園縣八德市○○路往介壽路方向行駛
    。當日下午四時二十分許，甲○○駕駛上開大貨車，途經廣福路、廣隆街口時，
    原應注意汽車行駛至交叉路口，其行進應遵守燈光號誌，且行駛時駕駛人應注意
    車前狀況，並隨時採取必要之安全措施，而依當時晴天，自然光線，路面乾燥無
    缺陷，視距良好等情狀，亦無不能注意之情事，竟疏未注意該處設有閃光黃燈號
    誌，應減速接近，注意安全，小心通過，亦未注意車前狀況，貿然前行。適同有
過失之詹秀苗亦自該處街口騎車穿過大貨車前，欲穿越廣福街。甲○○見狀煞車
    不及，大貨車右前輪遂碾壓過詹秀苗致其頭顱破裂，腦隨脫出而當場死亡。甲○
    ○隨即向警自首並接受裁判。
二、案經詹秀苗之子乙○○訴請台灣桃園地方法院檢察署檢察官偵查起訴。
    理  由
一、訊據被告甲○○坦承右揭犯行不諱，核與被害人詹秀苗之子乙○○、目擊證人巫
    治旗分別於警訊、偵查中指述之車禍情節相符，此外並有交通事故調查報告表一
    紙、現場照片十八張附卷可稽。按汽車行駛至交叉路口，其行進應遵守燈光號誌
    ，且行駛時，駕駛人應注意車前狀況，並隨時採取必要之安全措施，道路交通安
    全規則第一百零二條第一項第一款、第九十四條第三項分別定有明文；又閃光黃
    燈號誌表示「警告」，車輛應減速接近，注意安全，小心通過，閃光紅燈號誌表
    示「停車再開」，車輛應減速接近，先停止於交叉路口前，讓幹道車優先通行後
    認為安全時，方得續行，道路交通標誌標線號誌設置規則第二百十一條亦有明文
    。查目擊證人巫治旗在警訊中陳稱：詹秀苗從皇家幼稚園牽腳踏車至馬路中間，
    因為當時車輛很多，所以詹秀苗就把腳踏車牽至馬路中間並停留一下，等到車輛
開始移動時，她就跨越上腳踏車欲通過廣隆街等語，顯見當時被害人已在大貨車
    前方，應為被告所能注意及之；而當時晴天，自然光線，路面乾燥無缺陷，視距
    良好，該處廣福路上設有閃光黃燈號誌，廣隆街設有閃光紅燈號誌，均運作正常
    ，則有現場圖一紙可參，並無不能注意之情事，佐以被告自承：伊時速二十公里
    等語，速度甚慢，然被告猶未能及時煞停，以致肇事，其疏未注意車前狀況，復
    未遵守前開閃光黃燈號誌，有過失甚明；即被告亦迭於本院審理時自承：伊確實
    有過失等語（本院八十九年七月十三日筆錄）。而本件車禍被害人詹秀苗因此受
    傷死亡，亦經台灣桃園地方法院檢察署檢察官督同檢驗員到場相驗明確，製有相
    驗筆錄、相驗屍體證明書、驗斷書各一紙在卷可憑。另腳踏車屬於交通安全規則
    中之「慢車」，不得在禁止穿越地段穿越道路，此觀交通安全規則第一百二十四
    條第三項後段自明，查被害人詹秀苗騎乘腳踏車，於上揭無行人穿越道路段穿越
    馬路，且未遵守閃光紅燈號誌讓幹道車先行，本身亦同有過失，惟尚難因此解免
    被告過失之責，併予敘明。綜上所述，本件事證明確，被告犯行堪予認定。
二、查被告甲○○平日以駕駛大貨車為業，此據其供承在卷，係以駕駛為業務之人。
    核其所為，係犯刑法第二百七十六條第二項之業務過失致死罪。被告於肇事後主
    動向警自首，亦經其自承在卷，核與證人巫治旗陳稱：伊有看見大貨車司機打電
    話等語，大致相符，而卷附道路交通事故調查報告表上之報案人欄亦記載為被告
    ，應依刑法第六十二條前段之規定減輕其刑。爰審酌被告此前並無前科，有台灣
    高等法院被告全國前案紀錄表一紙附卷可稽，被害人就本件車禍亦有過失，被告
    與犯罪後已與被害人家屬達成和解，有和解書一紙在卷足憑，且坦承犯行，態度
    良好等一切情狀，量處如主文所示之刑，以示懲儆。末查被告前未曾受有期徒刑
    以上刑之宣告，有右前案紀錄表附卷可稽，此次一時失慮，偶罹刑典，事後已坦
    承犯行，並與被害人家屬達成和解，深具悔意，經此刑之宣告後，應知警惕而無
    再犯之虞，本院因認暫不執行其刑為當，予以宣告緩刑三年，用啟自新。
據上論斷，應依刑事訴訟法第二百九十九條第一項前段，刑法第二百七十六條第二項
、第六十二條前段、第七十四條第一款，罰金罰鍰提高標準條例第一條前段，判決如
主文。
本案經檢察官張春暉到庭執行職務。
中        華        民        國    八十九  年    八    月   二十八   日
                                臺灣桃園地方法院交通法庭
                                    法  官   陳彥宏
右正本證明與原本無異。
如不服本判決，應於判決送達後十日內向本院提出上訴狀( 應附繕本 )，上訴於
臺灣高等法院。
                                    書記官   魏慧夷
中        華        民        國    八十九    年    八    月   二十八   日
論罪法條：
刑法第二百七十六條
因過失致人於死者，處二年以下有期徒刑、拘役或二千元（現已提高十倍為二萬元）
以下罰金。
從事業務之人，因業務上之過失犯前項之罪者，處五年以下有期徒刑或拘役得併科三
仟元（現已提高十倍為三萬元）以下罰金。


司法院資訊處製作；財團法人民間司法改革基金會備份。
